臺灣南投地方法院刑事判決
111年度訴字第95號
公  訴  人  臺灣南投地方檢察署檢察官 
被      告  劉易泰



            徐旭昱


            徐民佑


            李碩  




            李虹筠



            蕭子承


上列被告因詐欺案件，經檢察官提起公訴（110 年度偵字第5054
號），因被告承認被訴犯罪事實，經本院合議庭裁定由受命法官
獨任行簡式審判程序，判決如下：
    主      文
【劉易泰】犯如附表所示之各罪，各處如附表所示之刑。應執行
有期徒刑壹年柒月，並免其刑之全部之執行。 
【徐旭昱】犯如附表所示之各罪，各處如附表所示之刑。應執行
有期徒刑壹年柒月，並免其刑之全部之執行。
【徐民佑】犯如附表所示之各罪，各處如附表所示之刑。應執行
有期徒刑壹年柒月，並免其刑之全部之執行。
【李碩】犯如附表所示之各罪，各處如附表所示之刑。應執行有
期徒刑壹年柒月，並免其刑之全部之執行。
【李虹筠】犯如附表所示之各罪，各處如附表所示之刑。應執行
有期徒刑壹年柒月，並免其刑之全部之執行。
【蕭子承】犯如附表所示之各罪，各處如附表所示之刑。應執行
有期徒刑壹年柒月，並免其刑之全部之執行。
    事實及理由
壹、犯罪事實
    劉易泰、徐旭昱（原名徐偉倫）、徐民佑、李碩、李虹筠、
　　蕭子承（原名蕭燃）於民國105 年3 月間，加入由林金德、
　　張凱閔與潘明威（林金德、張凱閔與潘明威現仍於大陸地區
　　監獄執行中）所指揮、林詩俞、藍瑋宸與陳姝妤所參與之詐
　　欺集團（下稱本案詐欺集團），並共同意圖為自己不法之所
　　有，基於3 人以上以電子通訊對公眾散布而共同犯詐欺取財
　　罪之犯意聯絡，由林金德在肯亞奈洛比市Runda Mumwe Hous
　　e 租用門牌號碼201 號別墅籌設跨境電信詐騙機房，劉易泰
　　、徐旭昱、徐民佑、李碩、李虹筠、蕭子承則分別在本案詐
　　欺集團內擔任如附表一所示之角色；詐騙方式則係由電腦手
　　將大陸地區人民之電話輸入電腦後，隨機發送詐騙語音電話
　　予大陸地區人民，如有人誤信為真，即轉接給假冒快遞公司
　　客服之第一線人員，佯稱其有韓國駐上海領事處退回之包裹
　　未簽收，可能身分遭人冒用云云，並騙取受話之大陸地區人
　　民向公安、警官報案，如受話之大陸地區人民誤予採信，即
　　再轉接給假冒大陸地區公安、警官之第二線人員接續實施電
　　話詐欺，佯稱身分遭盜用或涉及犯罪，須提供所有財產明細
　　接受調查云云，再轉由假冒檢察官之第三線人員，誆以資金
　　公證等理由，指示受話之大陸地區人民將金融帳戶內之款項
　　轉帳至本案詐欺集團所指定之人頭帳戶內。嗣本案詐欺集團
　　成員以前開分工方式隨機發送詐騙語音電話，而以附表二各
　　編號所示之方式，詐騙如附表二各編號所示之大陸地區人民
　　，致附表二各編號所示之人均陷於錯誤，而依指示匯款如附
　　表二各編號所示金額至本案詐欺集團所指定之人頭帳戶，再
　　由本案詐欺集團成員將詐欺所得款項輾轉匯至其等所支配之
　　臺灣地區人頭帳戶後，將該些詐欺所得款項以不詳方式提領
　　。嗣經肯亞警方於105 年4 月8 日，在肯亞上開別墅查獲本
　　案詐欺集團，並將劉易泰、徐旭昱、徐民佑、李碩、李虹筠
　　、蕭子承及本案詐欺集團其他成員均遣送至中國大陸。
貳、程序部分
一、按中華民國領土，依其固有之疆域，非經國民大會之決議，
　　不得變更之，憲法第4 條定有明文。而國家之統治權係以獨
　　立性與排他性行使於其領土之內，此不因領土之一部分由於
　　某種事實上之原因暫時未能發揮作用而有異。茲我國對大陸
　　地區領土之國家統治權，在實際行使上發生部分之困難，司
　　法權之運作亦因此有其事實上之窒礙，但其仍屬固有之疆域
　　，其上之人民仍屬國家之構成員，自不能變更其法律上之地
　　位（最高法院71年度台上字第8219號判決意旨參照），而國
　　民大會亦未曾為變更領土之決議。又中華民國憲法增修條文
　　第11條復規定：「自由地區與大陸地區間人民權利義務關係
　　及其他事務之處理，得以法律為特別之規定」。且臺灣地區
　　與大陸地區人民關係條例第2 條第2 款更指明：「大陸地區
　　：指臺灣地區以外之中華民國領土」，揭示大陸地區仍屬我
　　中華民國之領土；該條例第75條復規定：「在大陸地區或在
　　大陸船艦、航空器內犯罪，雖在大陸地區曾受處罰，仍得依
　　法處斷。但得免其刑之全部或一部之執行」。據此，大陸地
　　區現在雖因事實上之障礙為我國主權所不及，但在大陸地區
　　犯罪，仍應受我國法律之處罰，即明示大陸地區猶屬我國領
　　域，並未對其放棄主權（最高法院89年度台非字第94號、90
　　年度台上字第705 號判決意旨參照）。又所謂「臺灣地區」
　　與「大陸地區」之範圍，係指「臺灣、澎湖、金門、馬祖及
　　政府統治權所及之其他地區」與「臺灣地區以外之中華民國
　　領土」（最高法院92年度台上字第6315號判決意旨參照）。
　　經查，本案被告劉易泰、徐旭昱、徐民佑、李碩、李虹筠、
　　蕭子承加入本案詐欺集團後，自設在肯亞之電信詐欺機房經
　　網路介接至大陸地區網路系統，再轉接至電話落地端之被害
　　人，犯罪地有在大陸地區者，核屬在我國統治權範圍內；揆
　　諸上開說明，我國法院對於本案自有審判權，本院亦有管轄
　　權，且應適用中華民國刑法就本案予以審理。
二、被告劉易泰等6 人所犯本案之罪，依法得行簡式審判程序，
　　因被告劉易泰等6 人均坦承被訴犯罪事實，故本院合議庭裁
　　定本案適用簡式審判程序，依刑事訴訟法第273 條之2 、第
　　159 條第2 項前段規定，無傳聞法則之適用，證據調查程序
　　亦予簡化。
參、認定犯罪事實所憑之證據及理由
    上開犯罪事實，業據被告劉易泰等6 人於本院準備程序及審
    理時均坦承不諱（本院卷第240 、241 、244 、245 、252
    頁），核與證人即共犯陳彩瑜（他卷二第2 至4 、31、32頁
　　）、藍晨方（他卷二第17至21、40至42頁）、林詩俞（他卷
　　二第24至27、43、44頁）證述之內容相符，並有被告徐民佑
　　之刑事警察局指認犯罪嫌疑人紀錄表（他卷一第150 至153
　　頁）、被告劉易泰之刑事警察局指認犯罪嫌疑人紀錄表（他
　　卷一第157 至160 頁）、被告劉易泰之北京市第二中級人民
　　法院取保候審決定書、具保書、解除取保候審決定書（他卷
　　一第160 至162 頁）、共犯陳彩瑜之刑事警察局指認犯罪嫌
　　疑人紀錄表（他卷二第5 至7 頁）、共犯李虹瑜之刑事警察
　　局指認犯罪嫌疑人紀錄表（他卷二第10至12頁）、被告蕭子
　　承之刑事警察局指認犯罪嫌疑人紀錄表（他卷二第15至17頁
　　）、共犯藍晨方之刑事警察局指認犯罪嫌疑人紀錄表（他卷
　　二第22、23頁）、共犯林詩俞之刑事警察局指認犯罪嫌疑人
　　紀錄表（他卷二第28至30頁）、被告李碩之刑事警察局指認
　　犯罪嫌疑人紀錄表（他卷二第66、67頁）、被告徐偉倫之刑
　　事警察局指認犯罪嫌疑人紀錄表（他卷二第72至74頁）、被
　　告劉易泰等人之入出境查詢結果（桃園偵卷第172 至193 頁
    ）、北京市第二中級人民法院2017京02刑初53號刑事判決書
　　（南投偵卷第2 至27頁）、北京市高級人民法院2018京刑終
　　21號刑事裁定書（南投偵卷第108 至117 頁）、被告劉易泰
　　等6 人於大陸地區遭羈押、判決詳情統計表（南投偵卷第15
　　9 頁）、被告劉易泰等人之入出境查詢結果（南投偵卷第16
　　0 至166 頁）在卷可證，堪認被告劉易泰等6 人所為之上揭
　　任意性自白與事實相符，足以採信。準此，本案事證明確，
　　被告劉易泰等6 人之犯行均堪認定，皆應依法論科。
肆、論罪科刑
一、新舊法比較
　　按行為後法律有變更者，適用行為時之法律；但行為後之法
    律有利於行為人者，適用最有利於行為人之法律，刑法第2
    條第1 項定有明文。經查：
㈠、本案被告劉易泰等6 人於行為後，組織犯罪防制條例第2 條
　　修正，經總統於106 年4 月19日公布施行，自同年4 月21日
　　起生效，而修正前組織犯罪防制條例第2 條規定：「本條例
　　所稱犯罪組織，係指三人以上，有內部管理結構，以犯罪為
　　宗旨或以其成員從事犯罪活動，具有集團性、常習性及脅迫
　　性或暴力性之組織。」，修正後組織犯罪防制條例第2 條規
　　定：「本條例所稱犯罪組織，指三人以上，以實施強暴、脅
　　迫、詐術、恐嚇為手段或最重本刑逾5 年有期徒刑之刑之罪
　　，所組成具有持續性及牟利性之有結構性組織。前項有結構
　　性組織，指非為立即實施犯罪而隨意組成，不以具有名稱、
　　規約、儀式、固定處所、成員持續參與或分工明確為必要。
　　」被告劉易泰等6 人雖加入本案詐欺集團，然此詐欺集團尚
　　非屬具有脅迫性及暴力性之組織，自無從以修正前組織犯罪
　　防制條例規定予以論罪科刑。
㈡、又本案被告劉易泰等6 人於行為後，洗錢防制法亦於105 年
　　12月28日修正公布，106 年6 月28日施行，修正前洗錢防制
　　法第2 條原規定：「本法所稱洗錢，指下列行為：一、掩飾
　　或隱匿因自己重大犯罪所得財物或財產上利益者。二、掩飾
　　、收受、搬運、寄藏、故買或牙保他人因重大犯罪所得財物
　　或財產上利益者。」，修正後規定：「本法所稱洗錢，指下
　　列行為：一、意圖掩飾或隱匿特定犯罪所得來源，或使他人
　　逃避刑事追訴，而移轉或變更特定犯罪所得。二、掩飾或隱
　　匿特定犯罪所得之本質、來源、去向、所在、所有權、處分
　　權或其他權益者。三、收受、持有或使用他人之特定犯罪所
　　得。」，修正前第3 條第2 項第1 款原規定：「下列各款之
　　罪，其犯罪所得在新臺幣500 萬元以上者，亦屬重大犯罪：
　　一、刑法第336 條第2 項、第339 條、第344 條之罪。」修
　　正後就刑法第339 條部分，在同條第1 項第2 款規定：「本
　　法所稱特定犯罪，指下列各款之罪：... 二、刑法第121 條
　　第1 項、第123 條、第201 條之1 第2 項、第268 條、第33
　　9 條、第339 條之3 、第342 條、第344 條、第349 條之罪
　　。」則修正後洗錢防制法關於洗錢行為之定義，就構成要件
　　「重大犯罪」修正為「特定犯罪」，並刪除刑法第339 條「
　　犯罪所得在新臺幣500 萬元以上者，亦屬重大犯罪」之限制
　　，使刑法第339 條之罪成為特定犯罪，然被告劉易泰等6 人
　　及其等所屬之本案詐欺集團，對附表二各編號所示之人所犯
　　加重詐欺取財罪之犯罪所得尚未達500 萬元，非屬修正前洗
　　錢防制法第3 條第2 項第1 款所定之重大犯罪，亦不得以10
　　5 年12月28日修正後之洗錢防制法規定相繩。
㈢、綜上，經比較新舊法結果，應以106 年4 月19日修正前之組
　　織犯罪防制條例及105 年12月28日修正前之洗錢防制法，較
　　有利於被告劉易泰等6 人，是被告劉易泰等6 人所為本案犯
　　行，均無從論以洗錢罪及參與犯罪組織罪，在此說明。
二、核被告劉易泰、徐旭昱、徐民佑、李碩、李虹筠、蕭子承就
　　附表二各編號所為，各均係犯刑法第339 條之4 第1 項第2
　　款、第3 款之三人以上共同以電子通訊對公眾散布而犯詐欺
　　取財罪。
三、被告劉易泰等6 人與共犯林金德、張凱閔、潘明威、林詩俞
　　、藍瑋宸、陳姝妤及本案詐欺集團其他成員間，就附表二各
　　編號所示之加重詐欺取財犯行，有犯意聯絡及行為分擔，皆
　　應論以共同正犯。
四、加重詐欺罪係侵害個人財產法益之犯罪，其罪數計算，以被
　　害人數、被害次數之多寡，決定其犯罪之罪數（最高法院10
　　7 年度台上字第1066號判決意旨參照）。經查，被告劉易泰
　　等6 人所為本案加重詐欺取財犯行，遭詐騙而財物受損之人
　　共計有8 人，揆諸上開最高法院判決意旨，成立8 個三人以
　　上共同以電子通訊對公眾散布而犯詐欺取財罪，並各應分論
　　併罰。
五、被告徐旭昱前因妨害公務案件，經臺灣臺中地方法院以103
　　年度審簡字第193 號判決判處有期徒刑3 月確定，並於104
　　年3 月3 日易科罰金執行完畢等情，有臺灣高等法院被告前
　　案紀錄表在卷可查，則被告徐旭昱於受有期徒刑之執行完畢
　　後，5 年內故意再犯本案有期徒刑以上之數罪，皆已構成累
　　犯事實，並無疑義。惟本院審酌被告徐旭昱構成累犯事實之
　　前案，與本案罪質並不相同，尚難認被告徐旭昱先前罪刑之
　　執行，對其未能收成效，而有刑罰反應力薄弱之情形，自無
　　依累犯規定加重其刑之必要，惟被告徐旭昱之前案紀錄，仍
　　由本院列入量刑時酌定刑度之因素，一併說明。
六、爰以行為人責任為基礎，審酌被告劉易泰等6 人加入詐騙集
　　團，共同詐取他人財物，致使受詐騙之人難以追回遭詐欺金
　　錢，雖被告劉易泰等6 人於本案均居於集團較為底層之角色
　　，參與程度與所獲利益均無法與首謀等同視之，然其等昧於
　　良知從事犯罪，所為極屬不該，本不得寬縱；惟慮及被告劉
　　易泰等6 人犯後皆坦承犯行，態度尚可，兼衡被告劉易泰自
　　陳為高工肄業之智識程度，目前從事便當業，每月收入新臺
　　幣（下同）4 萬元，未婚無子女之家庭生活經濟狀況；被告
　　徐旭昱自陳為國中畢業之智識程度，目前在小吃店工作，每
　　月收入約2 萬5,000 元，未婚無子女之家庭生活經濟狀況；
    被告徐民佑自陳為高中畢業之智識程度，目前以務農為業，
　　每季收入約12萬餘元，已婚，育有1 名子女之家庭生活經濟
　　狀況；被告李碩自陳為國中畢業之智識程度，入監前係從事
　　洗車業，每月收入2 萬元，未婚無子女之家庭生活經濟狀況
　　；被告李虹筠自陳為高中肄業之智識程度，目前以飯店櫃檯
　　為業，每月收入2 萬5,000 元，未婚無子女之家庭生活經濟
　　狀況；被告蕭子承自陳為高職畢業之智識程度，目前從事水
　　電業，每月收入3 萬元，未婚無子女之家庭生活經濟狀況；
　　並考量檢察官、被告劉易泰等6 人對刑度之意見、附表二各
　　編號所示之人之遭詐騙金額等一切情狀，分別量處被告劉易
　　泰等6 人如附表二各編號所示之刑，並分別定其等之應執行
　　刑如主文所示，以資懲儆。
七、按在大陸地區或在大陸船艦、航空器內犯罪，雖在大陸地區
    曾受處罰，仍得依法處斷；但得免其刑之全部或一部之執行
    ，臺灣地區與大陸地區人民關係條例第75條定有明文。查被
　　告劉易泰等6 人在大陸地區為如附表二各編號所示犯行，業
　　經大陸地區北京市第二中級人民法院以(2017)京02刑初53號
　　判決判處被告劉易泰有期徒刑1 年9 月，並處罰金人民幣2,
　　000 元；被告徐旭昱、李碩均判處有期徒刑3 年，並處罰金
　　人民幣3,000 元確定；被告徐民佑則判處有期徒刑2 年，並
　　處罰金人民幣2,000 元；被告李虹筠、蕭子承皆判處有期徒
　　刑2 年6 月，並處罰金人民幣3,000 元，被告劉易泰等6 人
　　不服，提起上訴，大陸地區北京市高級人民法院則以(2018)
　　京刑終21號刑事裁定駁回被告劉易泰等6 人之上訴確定，被
　　告劉易泰等6 人並在大陸地區服刑期滿執行完畢釋放返臺等
　　情，有本院109 年度訴字第199 號判決、大陸地區北京市高
　　級人民法院(2018)京刑終21號刑事裁定書、大陸地區北京市
　　第二中級人民法院(2017)京02刑初53號刑事判決書存卷可考
　　（南投偵卷第2 至27、108 至117 頁、本院卷第169 至176
　　頁）。本院考量被告劉易泰等6 人對附表二各編號所示之人
　　實施加重詐欺取財之犯罪行為，業據大陸地區行使司法權，
　　對其等所應負擔之罪責予以充分評價，並已入監執行刑期完
　　畢；另斟酌被告劉易泰等6 人就本案犯行，於本院審理時均
　　自白犯罪，犯後態度良好，顯具悛悔之意，考量刑罰之目的
　　重在矯正教化，被告劉易泰等6 人既已受大陸地區刑罰之執
　　行，若再執行本案刑責，將影響其等個人身心發展，不利於
　　其等回歸社會正常生活，為給予被告劉易泰等6 人自新之機
　　會，應認對被告劉易泰等6 人所為刑之宣告，均以不予執行
　　為適當，揆諸臺灣地區與大陸地區人民關係條例第75條後段
　　規定，均免被告劉易泰等6 人刑之全部之執行。
八、按刑法所謂「犯罪所得」，係以實際所得者為限，苟無所得
　　或尚未取得者，即無從為沒收或追徵之諭知（最高法院105
　　年度台非字第39號判決意旨參照）。經查，起訴意旨雖聲請
　　沒收被告劉易泰等6 人因從事本案加重詐欺取財犯行所得之
　　犯罪報酬等語，惟被告劉易泰等6 人均供稱未因從事本案加
　　重詐欺取財犯行而獲有任何利益等語（本院卷第245 頁），
　　卷內亦無積極證據可資證明被告劉易泰等6 人有實際獲得從
　　事本案加重詐欺取財犯行之報酬，依上說明，自不生對被告
　　劉易泰等6 人宣告沒收犯罪所得及追徵價額之問題。
據上論斷，應依刑事訴訟法第273 條之1 第1 項、第299 條第1
項前段，判決如主文。
本案經檢察官鄭文正提起公訴，檢察官吳宣憲、石光哲到庭執行
職務。
中　　華　　民　　國　　111 　年　　10　　月　　31　　日
　　　　　　　　　刑事第二庭    法　官  陳育良
以上正本與原本無異。
如不服本判決應於收受送達後20日內向本院提出上訴書狀，並應
敘述具體理由；其未敘述上訴理由者，應於上訴期間屆滿後20日
內向本院補提理由書（均須按他造當事人之人數附繕本）「切勿
逕送上級法院」。
告訴人或被害人如對於本判決不服者，應具備理由請求檢察官上
訴，其上訴期間之計算係以檢察官收受判決正本之日期為準。
                                書記官  林儀芳
中　　華　　民　　國　　111 　年　　10　　月　　31　　日
附錄本案論罪科刑法條全文
中華民國刑法第339 條之4
犯第三百三十九條詐欺罪而有下列情形之一者，處一年以上七年
以下有期徒刑，得併科一百萬元以下罰金：
一、冒用政府機關或公務員名義犯之。
二、三人以上共同犯之。
三、以廣播電視、電子通訊、網際網路或其他媒體等傳播工具，
    對公眾散布而犯之。
前項之未遂犯罰之。　

附表一：被告劉易泰等6人於本案詐欺集團所擔任之角色表
編號     姓名             擔任角色  1 劉易泰 第一線快遞公司客服人員兼廚師  2 徐旭昱 第二線大陸公安局公安  3 徐民佑 第一線快遞公司客服人員兼廚師  4 李碩 第二線大陸公安局公安、第一線快遞公司客服人員  5 李虹筠 第一線快遞公司客服人員  6 蕭子承 第一線快遞公司客服人員 

附表二：本案詐欺集團實施詐騙手段及取得詐騙款項之一覽表
編號 被害人 詐騙方式 匯款時間 匯款金額 (人民幣) 罪名及宣告刑  1 陽東亮 由本案詐欺集團第一線成員假冒快遞公司客服人員，撥打電話予陽東亮，佯稱有韓國駐上海領事處退回的包裹未簽收，可能身分遭人冒用云云，並引導陽東亮向本案詐欺集團負責第二線假冒公安局公安、警官之成員報案，再由該名成員佯稱陽東亮之名義遭盜用並涉及犯罪，須提供其所有之財產明細接受調查云云，再轉由第三線假冒檢察官之本案詐欺集團成員，以資金須接受公證等虛假理由，騙取陽東亮將金融帳戶內之金錢轉帳至本案詐欺集團所指定之人頭帳戶內。 105年3月31日某時許 36,110元 【劉易泰】犯三人以上共同以電子通訊對公眾散布而犯詐欺取財罪，處有期徒刑壹年壹月。    【徐旭昱】犯三人以上共同以電子通訊對公眾散布而犯詐欺取財罪，處有期徒刑壹年壹月。    【徐民佑】犯三人以上共同以電子通訊對公眾散布而犯詐欺取財罪，處有期徒刑壹年壹月。    【李碩】犯三人以上共同以電子通訊對公眾散布而犯詐欺取財罪，處有期徒刑壹年壹月。    【李虹筠】犯三人以上共同以電子通訊對公眾散布而犯詐欺取財罪，處有期徒刑壹年壹月。    【蕭子承】犯三人以上共同以電子通訊對公眾散布而犯詐欺取財罪，處有期徒刑壹年壹月。     2 李小強 由本案詐欺集團第一線成員假冒快遞公司客服人員，撥打電話予李小強，佯稱有韓國駐上海領事處退回的包裹未簽收，可能身分遭人冒用云云，並引導李小強向本案詐欺集團負責第二線假冒公安局公安、警官之成員報案，再由該名成員佯稱李小強之名義遭盜用並涉及犯罪，須提供其所有之財產明細接受調查云云，再轉由第三線假冒檢察官之本案詐欺集團成員，以資金須接受公證等虛假理由，騙取李小強將金融帳戶內之金錢轉帳至本案詐欺集團所指定之人頭帳戶內。 105年3月31日某時許 20,000元 【劉易泰】犯三人以上共同以電子通訊對公眾散布而犯詐欺取財罪，處有期徒刑壹年壹月。    【徐旭昱】犯三人以上共同以電子通訊對公眾散布而犯詐欺取財罪，處有期徒刑壹年壹月。    【徐民佑】犯三人以上共同以電子通訊對公眾散布而犯詐欺取財罪，處有期徒刑壹年壹月。    【李碩】犯三人以上共同以電子通訊對公眾散布而犯詐欺取財罪，處有期徒刑壹年壹月。    【李虹筠】犯三人以上共同以電子通訊對公眾散布而犯詐欺取財罪，處有期徒刑壹年壹月。    【蕭子承】犯三人以上共同以電子通訊對公眾散布而犯詐欺取財罪，處有期徒刑壹年壹月。     3 孫希斌 由本案詐欺集團第一線成員假冒快遞公司客服人員，撥打電話予孫希斌，佯稱有韓國駐上海領事處退回的包裹未簽收，可能身分遭人冒用云云，並引導孫希斌向本案詐欺集團負責第二線假冒公安局公安、警官之成員報案，再由該名成員佯稱孫希斌之名義遭盜用並涉及犯罪，須提供其所有之財產明細接受調查云云，再轉由第三線假冒檢察官之本案詐欺集團成員，以資金須接受公證等虛假理由，騙取孫希斌將金融帳戶內之金錢轉帳至本案詐欺集團所指定之人頭帳戶內。 105年3月31日某時許 7,300元 【劉易泰】犯三人以上共同以電子通訊對公眾散布而犯詐欺取財罪，處有期徒刑壹年壹月。    【徐旭昱】犯三人以上共同以電子通訊對公眾散布而犯詐欺取財罪，處有期徒刑壹年壹月。    【徐民佑】犯三人以上共同以電子通訊對公眾散布而犯詐欺取財罪，處有期徒刑壹年壹月。    【李碩】犯三人以上共同以電子通訊對公眾散布而犯詐欺取財罪，處有期徒刑壹年壹月。    【李虹筠】犯三人以上共同以電子通訊對公眾散布而犯詐欺取財罪，處有期徒刑壹年壹月。    【蕭子承】犯三人以上共同以電子通訊對公眾散布而犯詐欺取財罪，處有期徒刑壹年壹月。     4 吳璧君 由本案詐欺集團第一線成員假冒快遞公司客服人員，撥打電話予吳璧君，佯稱有韓國駐上海領事處退回的包裹未簽收，可能身分遭人冒用云云，並引導吳璧君向本案詐欺集團負責第二線假冒公安局公安、警官之成員報案，再由該名成員佯稱吳璧君之名義遭盜用並涉及犯罪，須提供其所有之財產明細接受調查云云，再轉由第三線假冒檢察官之本案詐欺集團成員，以資金須接受公證等虛假理由，騙取吳璧君將金融帳戶內之金錢轉帳至本案詐欺集團所指定之人頭帳戶內。 105年3月31日某時許 12,000元 【劉易泰】犯三人以上共同以電子通訊對公眾散布而犯詐欺取財罪，處有期徒刑壹年壹月。    【徐旭昱】犯三人以上共同以電子通訊對公眾散布而犯詐欺取財罪，處有期徒刑壹年壹月。    【徐民佑】犯三人以上共同以電子通訊對公眾散布而犯詐欺取財罪，處有期徒刑壹年壹月。    【李碩】犯三人以上共同以電子通訊對公眾散布而犯詐欺取財罪，處有期徒刑壹年壹月。    【李虹筠】犯三人以上共同以電子通訊對公眾散布而犯詐欺取財罪，處有期徒刑壹年壹月。    【蕭子承】犯三人以上共同以電子通訊對公眾散布而犯詐欺取財罪，處有期徒刑壹年壹月。     5 門國賢 由本案詐欺集團第一線成員假冒快遞公司客服人員，撥打電話予門國賢，佯稱有韓國駐上海領事處退回的包裹未簽收，可能身分遭人冒用云云，並引導門國賢向本案詐欺集團負責第二線假冒公安局公安、警官之成員報案，再由該名成員佯稱門國賢之名義遭盜用並涉及犯罪，須提供其所有之財產明細接受調查云云，再轉由第三線假冒檢察官之本案詐欺集團成員，以資金須接受公證等虛假理由，騙取門國賢將金融帳戶內之金錢轉帳至本案詐欺集團所指定之人頭帳戶內。 105年4月5日某時許 47,310元 【劉易泰】犯三人以上共同以電子通訊對公眾散布而犯詐欺取財罪，處有期徒刑壹年壹月。    【徐旭昱】犯三人以上共同以電子通訊對公眾散布而犯詐欺取財罪，處有期徒刑壹年壹月。    【徐民佑】犯三人以上共同以電子通訊對公眾散布而犯詐欺取財罪，處有期徒刑壹年壹月。    【李碩】犯三人以上共同以電子通訊對公眾散布而犯詐欺取財罪，處有期徒刑壹年壹月。    【李虹筠】犯三人以上共同以電子通訊對公眾散布而犯詐欺取財罪，處有期徒刑壹年壹月。    【蕭子承】犯三人以上共同以電子通訊對公眾散布而犯詐欺取財罪，處有期徒刑壹年壹月。     6 婁書銘 由本案詐欺集團第一線成員假冒快遞公司客服人員，撥打電話予婁書銘，佯稱有韓國駐上海領事處退回的包裹未簽收，可能身分遭人冒用云云，並引導婁書銘向本案詐欺集團負責第二線假冒公安局公安、警官之成員報案，再由該名成員佯稱婁書銘之名義遭盜用並涉及犯罪，須提供其所有之財產明細接受調查云云，再轉由第三線假冒檢察官之本案詐欺集團成員，以資金須接受公證等虛假理由，騙取婁書銘將金融帳戶內之金錢轉帳至本案詐欺集團所指定之人頭帳戶內。 105年4月5日某時許 5,110元 【劉易泰】犯三人以上共同以電子通訊對公眾散布而犯詐欺取財罪，處有期徒刑壹年壹月。    【徐旭昱】犯三人以上共同以電子通訊對公眾散布而犯詐欺取財罪，處有期徒刑壹年壹月。    【徐民佑】犯三人以上共同以電子通訊對公眾散布而犯詐欺取財罪，處有期徒刑壹年壹月。    【李碩】犯三人以上共同以電子通訊對公眾散布而犯詐欺取財罪，處有期徒刑壹年壹月。    【李虹筠】犯三人以上共同以電子通訊對公眾散布而犯詐欺取財罪，處有期徒刑壹年壹月。    【蕭子承】犯三人以上共同以電子通訊對公眾散布而犯詐欺取財罪，處有期徒刑壹年壹月。     7 范鶴慧 由本案詐欺集團第一線成員假冒快遞公司客服人員，撥打電話予范鶴慧，佯稱有韓國駐上海領事處退回的包裹未簽收，可能身分遭人冒用云云，並引導范鶴慧向本案詐欺集團負責第二線假冒公安局公安、警官之成員報案，再由該名成員佯稱范鶴慧之名義遭盜用並涉及犯罪，須提供其所有之財產明細接受調查云云，再轉由第三線假冒檢察官之本案詐欺集團成員，以資金須接受公證等虛假理由，騙取范鶴慧將金融帳戶內之金錢轉帳至本案詐欺集團所指定之人頭帳戶內。 105年4月6日某時許 6,400元 【劉易泰】犯三人以上共同以電子通訊對公眾散布而犯詐欺取財罪，處有期徒刑壹年壹月。    【徐旭昱】犯三人以上共同以電子通訊對公眾散布而犯詐欺取財罪，處有期徒刑壹年壹月。    【徐民佑】犯三人以上共同以電子通訊對公眾散布而犯詐欺取財罪，處有期徒刑壹年壹月。    【李碩】犯三人以上共同以電子通訊對公眾散布而犯詐欺取財罪，處有期徒刑壹年壹月。    【李虹筠】犯三人以上共同以電子通訊對公眾散布而犯詐欺取財罪，處有期徒刑壹年壹月。    【蕭子承】犯三人以上共同以電子通訊對公眾散布而犯詐欺取財罪，處有期徒刑壹年壹月。     8 李書夢 由本案詐欺集團第一線成員假冒快遞公司客服人員，撥打電話予李書夢，佯稱有韓國駐上海領事處退回的包裹未簽收，可能身分遭人冒用云云，並引導李書夢向本案詐欺集團負責第二線假冒公安局公安、警官之成員報案，再由該名成員佯稱李書夢之名義遭盜用並涉及犯罪，須提供其所有之財產明細接受調查云云，再轉由第三線假冒檢察官之本案詐欺集團成員，以資金須接受公證等虛假理由，騙取李書夢將金融帳戶內之金錢轉帳至本案詐欺集團所指定之人頭帳戶內。 105年4月6日某時許 10,110元 【劉易泰】犯三人以上共同以電子通訊對公眾散布而犯詐欺取財罪，處有期徒刑壹年壹月。    【徐旭昱】犯三人以上共同以電子通訊對公眾散布而犯詐欺取財罪，處有期徒刑壹年壹月。    【徐民佑】犯三人以上共同以電子通訊對公眾散布而犯詐欺取財罪，處有期徒刑壹年壹月。    【李碩】犯三人以上共同以電子通訊對公眾散布而犯詐欺取財罪，處有期徒刑壹年壹月。    【李虹筠】犯三人以上共同以電子通訊對公眾散布而犯詐欺取財罪，處有期徒刑壹年壹月。    【蕭子承】犯三人以上共同以電子通訊對公眾散布而犯詐欺取財罪，處有期徒刑壹年壹月。